Inventaris van de archieven van de Consulentschappen in de provincie Zuid-Holland van het Ministerie van Landbouw, Natuur en Voedselkwaliteit, 1879-1990 (1995)
Nationaal Archief, Den Haag
Selectielijst voor de neerslag van de handelingen van de Minister van Landbouw, Natuur en Voedselkwaliteit en de onder hem ressorterende actoren op het beleidsterrein Organisatie van de Rijksoverheid over de periode 1945–1999. deze lijst is gepubliceerd in de Staatscourant van 16 december 2005, nr. 245 / p. 25. Rekening houdend met de actualisatie in de Staatscourant van 14 juni 2007, nr. 112 / p. 10.
Selectielijst voor de neerslag van de handelingen van de Minister van Landbouw, Natuur en Voedselkwaliteit en de onder hem ressorterende actoren op het beleidsterrein landbouwstructuurbeleid. Deze lijst is gepubliceerd in de Staatscourant van 27 maart 2008, nr. 60 / p. 25.
Basisselectiedocument voor de Minister van Landbouw, Natuur en Voedselkwaliteit en de onder hem ressorterende actoren op het deelbeleidsterrein van personeelszaken, t.w. het personeelsdossier. Deze lijst is gepubliceerd in de Staatscourant van 20 november 2007, nr. 225 / p. 15, rekening houdend met de gepubliceerde rectificatie in de Staatscourant van 18 december 2007, nr. 245 / p. 26.
Aanvullingen
De archieven kunnen als afgesloten worden beschouwd. Het is nog wel mogelijk dat een enkel verspreid geraakt dossier te zijner tijd te voorschijn komt en aan dit archief wordt toegevoegd.
Ordening van het archief
Het archief is geordend naar de oorspronkelijke archiefcode van het ministerie van Landbouw, Visserij en Voedselvoorziening. De benaming van de rubrieken is overgenomen uit de oorspronkelijke code. De consulentschappen zijn in eerste instantie op taak en daarna op taakopvolging geordend.
Aanwijzingen voor de gebruiker
Openbaarheidsbeperkingen
Volledig openbaar
Het archief is eigendom van de Staat der Nederlanden
Materiële beperkingen
Het archief kent geen beperkingen voor het raadplegen van de stukken als gevolg van de materiële staat.
Andere toegang
Voor dit archief is geen andere toegang beschikbaar.
Aanvraaginstructie
Openbare archiefstukken kunnen online worden aangevraagd en gereserveerd. U kunt dit ook via de terminals in de studiezaal van het Nationaal Archief doen. Om te kunnen reserveren dient u de volgende stappen te volgen:
U maakt een profiel aan op www.gahetna.nl, en logt vervolgens in
Via de archiefinventaris (alleen de beschrijvingen met rode nummers) selecteert u het gewenste archiefstuk door op de knop 'Reserveren' te klikken
In het volgende scherm geeft u aan op welke dag u het archiefstuk wilt inzien
Indien u zich bevindt in de studiezaal en een tafelnummer heeft ontvangen kunt u dit nummer vermelden. Als u geen tafelnummer heeft kunt u tafelnummer 777 laten staan
Vervolgens bevestigt u uw reservering door deze te versturen.
Verwant materiaal
Bewaarplaats van originelen
Niet van toepassing.
Beschikbaarheid van kopieën
Uit dit archief zijn geen kopieën op een alternatieve drager als microfilm, microfiche of in digitale vorm beschikbaar.
Afgescheiden archiefmateriaal
Niet van toepassing.
Verwante archieven
Inventaris van de archieven van de Consulentschappen in de provincie Zeeland van het Ministerie van Landbouw, Natuur en Voedselkwaliteit 1902 - 1990
Inventaris van de archieven van de Proefstations in Zuid-Holland van het Ministerie van Landbouw, Natuur en Voedselkwaliteit (1897) 1899 - 1979 (1991), toegangsnummer 3.11.20
Publicaties
Peter Priester, Landbouwvoorlichting en bedrijfsontwikkeling in Overijssel en de IJsselmeerpolders, 1890-1983 (Zwolle 1983).
Landbouwstructuurbeleid; een institutioneel onderzoek naar het handelen van de overheidsorganen op het beleidsterrein Landbouwstructuurbeleid (1945-2000) (Den Haag 2005) PIVOT-rapport 158.
Met rede gekaveld; een institutioneel onderzoek naar taken en handelingen van actoren op het terrein van de landinrichting, 1945-1993 (Den Haag 2000) PIVOT-rapport 59.
Bijlagen
Geen bijlagen
Beschrijving van de series en archiefbestanddelen
- Rijkszuivelconsulentschap voor Zuid-Holland in Gouda, 1
  - Organisatie, 07
    - Brief van de rijkszuivelconsulent in algemene dienst J.H.A. Schaafsma aan de Directeur van het Zuivelwezen, tevens rijkszuivelinspecteur, over het reorganisatieplan voor het Rijkszuivelconsulentschap voor Zuid-Holland, 1948; 1; 1 stuk
    - Artikel over de geschiedenis van de dienst, z.d.; 2; 1 deel
    - Notulen van vergaderingen, algemene rapporten en statistieken, 07.77
      - Jaarverslagen over de jaren 1902 - 1956, 1903-1957; 3-4; 2 pakken
        - 1902 - 1931 1903-1932, 3
        - 1932 - 1956 1933-1957, 4
          Nota bene: Bevat tevens het verslag van de Tweede Melkmachinedag in Gouda op 11 maart 1953
      - Jaarverslagen van de rijkszuivelconsulent voor Oost Zuid-Holland over de jaren 1921 - 1922, 1922-1923; 5; 1 omslag
      - Verslagen van de werkzaamheden van de rijkszuivelconsulent voor de provincie Zuid-Holland in Gouda over de jaren 1932 - 1947, 1933-1948; 6; 1 omslag
        Nota bene: Met hiaten
      - Vergaderstukken en een verslag van de werkzaamheden over de jaren 1944 - 1945 van de Melkcommissie voor de Provincie Zuid-Holland, 1939-1946; 7; 1 omslag
        Nota bene: De rijkszuivelconsulent was secretaris van de commissie
        143.8-0348-01 Minister van Landbouw, Natuur en Voedselkwaliteit
        158.1-0006-01 Minister van Landbouw, Natuur en Voedselkwaliteit
      - Maandverslagen en veertiendaagse rapporten, 1947-1957; 8-10; 2 pakken en 1 omslag
        - 1947 - 1952 jan., 8
        - 1952 feb. - 1954, 9
        - 1955-1957, 10; omslag
  - Bodemproductie. Dierenteelt. Producten van de huisdieren, 1.823
    - Stukken betreffende het doen van onderzoek naar de kaasbereiding bij kaashandelaren A.G. Heineken en Zonen en G. Klaverweider in Amsterdam, 1879-1881; 11; 1 omslag
    - Stukken betreffende het organiseren van een melkwedstrijd tijdens de landbouwtentoonstelling in Ridderkerk op 14 september 1927, 12; 1 omslag
    - Stukken betreffende het geven van voorlichting door middel van publicaties en artikelen geschreven door rijkszuivelconsulent A. Schrooder, 1951-1957; 13; 1 omslag
    - Stukken betreffende het geven van voorlichting door middel van publicaties, 1952; 14; 1 omslag
    - Stukken betreffende het geven van voorlichting over drinkwater voor vee, 1956-1957; 15; 1 omslag
    - Rapport over de resultaten van een in 1931 - 1932 gehouden enquête over volvette Goudse kaas opgesteld door de Commissie tot Onderzoek der Gebreken in de Volvette Goudsche Kaas, z.d.; 16; 1 deel
      Nota bene: Rijkszuivelconsulent W.J. Huisman was secretaris-penningmeester van de commissie
    - Rapport van de Commissie inzake de Bepaling van de Kaaswaarde van Melk in Zuid-Holland-Utrecht, ingesteld door de Crisis-Zuivel-Centrale in juli 1934, z.d.; 17; 1 deel
  - Onderwijs, 1.851
    - Stukken betreffende het organiseren van en meewerken aan cursussen machinaal melken namens de Melkcommissie Zuid-Holland, 1951-1952; 18; 1 omslag
      Nota bene: Bevat tevens een leerplan voor de cursus
- Rijkszuivelconsulentschap voor de Boerenkaas in Gouda, 2
  - Organisatie, 07
    - Stukken betreffende de instelling van het consulentschap, 1959-1966; 19; 1 omslag
    - Stukken betreffende het vaststellen van de taak en het ambtsgebied, alsmede stukken betreffende de groei en ontwikkeling van het consulentschap, 1960-1971; 20; 1 omslag
    - Verklaring van vernietiging van archiefstukken, 1973; 21; 1 stuk
    - Notulen van vergaderingen, algemene rapporten en statistieken, 07.77
      - Maandverslagen over 1955 - 1962 en jaarverslagen over de jaren 1955 - 1965, 1954-1966; 22; 1 pak
        Nota bene: Bevat tevens maandverslagen van het Rijkszuivelconsulentschap in Utrecht
      - Jaarverslagen over de jaren 1959 - 1969, 1960-1970; 23; 1 omslag
  - Bodemproductie. Dierenteelt. Producten van de huisdieren, 1.823
    - Stukken betreffende het geven van voorlichting en advies over diverse aspecten van de kaasbereiding, 1939-1971; 24-27; 4 omslagen
      - Bereiden van boerenkaas op de boerderij 1939-1971, 24
      - Gebruik van stremsel, zuursel, wrongel en kleursel 1956-1970, 25
      - Bereiding van dagkaas 1961-1971, 26
        Nota bene: Bevat tevens een rapport over de dagkaasbereiding op het bedrijf van M.C. Bogaard in Stolwijk
      - Gebruik van diverse machines, installaties en gereedschappen 1969-1971, 27
    - Rapport over de schadeclaim van D. de Bruin in Waarder naar aanleiding van slechte kaas als gevolg van het voeren van aardappelvezels aan melkvee en stukken betreffende het geven van voorlichting over diverse aspecten van het voeren van melkvee, 1957-1966; 28; 1 omslag
    - Stukken betreffende het geven van voorlichting en beantwoorden van vragen over diverse aspecten van de kaasbereiding, 1957-1967; 29-30; 2 omslagen
      - Gebruik van oliën, paraffine en plastic 1957-1967, 29
      - Opslag en bewaring 1958-1963, 30
    - Verslagen over de zuivelbereiding op het stikstofproefbedrijf van J.A. Boere in Alphen aan de Rijn over de jaren 1958 - 1962, 1959-1961; 31; 1 omslag
      Nota bene: Bevat tevens correspondentie over het doen van onderzoek op enkele modelbedrijven
    - Stukken betreffende het geven van voorlichting over de rentabiliteit van het zelfkazen, 1959-1971; 32; 1 omslag
    - Stukken betreffende het geven van voorlichting door middel van artikelen in boeken, brochures en tijdschriften, 1960-1971; 33; 1 omslag
    - Stukken betreffende het geven van voorlichting over het drogen en rijpen van kaas, z.d.; 34; 1 omslag
  - Onderwijs, 1.851
    - Stukken betreffende het organiseren van en meewerken aan cursussen boerenkaasbereiding, 1949-1971; 35; 1 pak
- Rijkszuivelconsulentschap voor het Zuivelonderwijs in Gouda, 3
  - Organisatie, 07
    - Stukken betreffende het opheffen van het Rijkszuivelconsulentschap voor Zuivelvakonderwijs, alsmede het opstellen van het stencil getiteld Plaats en taak van de rijksveeteelt en -zuivelvoorlichtingsdienst in Nederland, 1948-1966; 36; 1 omslag
    - Stukken betreffende het voeren van overleg over de reorganisatie van de dienst en rapporten over de geschiedenis van de zuivelproductie in Zuid-Holland en de rijkszuivelconsulentschappen in Zuid-Holland en Utrecht, 1957-1960; 37; 1 omslag
    - Verklaringen van vernietiging van archiefstukken, 1962-1973; 38; 1 omslag
    - Notulen van vergaderingen, algemene rapporten en statistieken, 07.77
      - Maandverslagen, 1953-1958; 39-44; 6 pakken
        - 1953, 39
          Nota bene: Bevat tevens verslagen van zuivelkeuringen
        - 1954, 40
          Nota bene: Bevat tevens jaarverslag 1954 en verslagen van zuivelkeuringen
        - 1955, 41
          Nota bene: Bevat tevens (de opzet van) het jaarverslag 1955
        - 1956, 42
          Nota bene: Bevat tevens (opzet van) jaarverslag 1956 en een nota over de geschiedenis van het consulentschap
        - 1957, 43
        - 1958, 44
      - Verslagen van de Consulent Zuivelvakonderwijs ten behoeve van het Verslag over de Landbouw, 1953-1966; 45; 1 omslag
  - Bodemproductie. Dierenteelt. Producten van de huisdieren, 1.823
    - Afleveringen van het Nederlandsch Landbouw Weekblad, officiëel orgaan van het Nederlandsch Landbouw-Comité en de tot het Comité toegetreden maatschappijen, 1906; 46; 1 omslag
    - Stukken betreffende het geven van voorlichting met behulp van diverse media, 1950-1966; 47-56; 2 pakken en 8 omslagen
      - Artikelen in tijdschriften 1960-1966, 47
      - Artikelen over biestmelk 1962, 48
      - Artikelen over melkwinning en het melken terwijl de radio speelt 1950-1965, 49
      - Excursies 1961-1965, 50; pak
      - Informatiebrochures en vlugschriften over verschillende aspecten van de melkveehouderij, melkwinning en melkwinningsmethoden 1964-1966, 51; pak
      - Lezingen over mastitis (uieraandoening) op de FEGRA-tentoonstelling van 1963 1963, 52
      - Propagandabrochures, artikelen in vak- en tijdschriften en het vlugschrift getiteld De goede zeven. Leren om vooruit te komen 1960-1965, 53
      - Radio-uitzendingen 1960-1966, 54
      - Vlugschrift getiteld Let meer op de uier van uw melkkoe! en een artikel over gezond melkpersoneel 1965, 55
        Nota bene: Bevat tevens samenvattingen van lezingen
      - Voorlichtingsbrieven, alsmede een radio-uitzending over de ontwikkelingen en de toekomst van het zuivelvakonderwijs 1957-1965, 56
    - Stukken betreffende het geven van voorlichting over het verzorgen van dieren, 1950-1966; 57; 1 omslag
    - Stukken betreffende het doen van onderzoek, 1959-1965; 58-59; 1 pak en 1 omslag
      - Verbruik van boter en margarine in boerengezinnen 1960-1962, 58; pak
      - Zuivelgereedschap 1959-1965, 59
        Nota bene: Bevat stukken textiel
  - Onderwijs, 1.851
    - Stukken betreffende het opstellen van verslagen van gegeven zuivelonderwijs, 1956-1966; 60-62; 3 pakken
      - 1956-1961, 60
      - 1961-1963, 61
      - 1963-1966, 62
- Rijkszuivelconsulentschap voor Consumptiemelk in 's-Gravenhage, 4
  - Organisatie, 07
    - Stukken betreffende het voeren van overleg tussen de rijkszuivelconsulenten over de reorganisatie van de dienst, 1947-1957; 63; 1 omslag
    - Artikel getiteld Een brok geschiedenis van de Hollandsche Maatschappij van Landbouw gepubliceerd in het orgaan van de Hollandsche Maatschappij naar aanleiding van het afscheid van de provinciale zuivelconsulenten in Noord- en Zuid-Holland, 1947-1962; 64; 1 omslag
      Nota bene: Bevat tevens correspondentie met de Hollandsche Maatschappij van Landbouw
    - Verklaring van vernietiging van archiefstukken, 1967; 65; 1 stuk
    - Notulen van vergaderingen, algemene rapporten en statistieken, 07.77
      - Stukken betreffende het voeren van overleg in commissies, 1946-1954; 66-67; 2 pakken
        - Adviescommissie inzake Technische Inrichting van Bedrijven 1946-1954, 66
        - Centrale Melkmachinecommissie van de Stichting voor den Landbouw 1947-1954, 67
      - Halfmaandelijkse, maand- en jaarverslagen, 1948-1964; 68; 1 pak
  - Bodemproductie. Dierenteelt. Producten van de huisdieren, 1.823
    - Stukken betreffende het laten uitvoeren van onderzoek door het Melkcontrôlestation Zuid-Holland in Rotterdam naar streptococcen in melk, 1946-1965; 69; 1 pak
    - Stukken betreffende het geven van voorlichting in verschillende media over verschillende aspecten van het melken en de consumptiemelk, 1947-1963; 70; 1 pak
    - Stukken betreffende het geven van advies aan de melkinrichting Pro Infantibus in Maastricht over de mogelijkheden van nieuwbouw, verbouw en outillage, 1953-1954; 71; 1 omslag
    - Persbericht over het met pensioen gaan van de Rijkszuivelconsulent voor Consumptiemelk H.J. Huisman, 1965; 72; 1 stuk
  - Onderwijs, 1.851
    - Stukken betreffende het opstellen van opgaven voor zuivelexamens, 1947-1962; 73; 1 omslag
- Rijkszuivelconsulentschap voor melkproducten in 's-Gravenhage, 5
  - Organisatie, 07
    - Stukken betreffende de instelling van het Rijkszuivelconsulentschap voor Melkproducten en de samenvoeging met het Rijkszuivelconsulentschap voor Consumptiemelk, 1953-1971; 74; 1 omslag
      Nota bene: Bevat tevens een persbericht over de opheffing van het Rijkszuivelconsulentschap voor Consumptiemelk en Melkproducten in 1971
    - Notulen van vergaderingen, algemene rapporten en statistieken, 07.77
      - Vergaderstukken van de Werkgroep Zuivel van de Studiekring voor het Taalgebruik in de Landbouw, 1954-1958; 75; 1 pak
      - Maandverslagen, 1954-1959; 76-78; 3 omslagen
        - Algemeen 1954-1959, 76
        - Medewerkers van het consulentschap 1955-1959, 77-78
          - L.G.W. van de Loo 1955-1956, 77
          - H. Slump 1955-1959, 78
      - Vergaderstukken van de Anhydro-club, 1955-1963; 79; 1 pak
      - Vergaderstukken van de Volma-club, 1956-1959; 80; 1 pak
      - Stukken betreffende het opstellen van bijdragen aan het verslag over de landbouw voor de jaren 1960 - 1964, 1956-1970; 81; 1 omslag
        Nota bene: Bevat tevens het Veeteeltverslag over 1959
      - Periodieke verslagen van de werkzaamheden van het consulentschap over de jaren 1954 - 1960 en jaarverslagen over de jaren 1954 - 1960, 1961-1965; 82; 1 pak
      - Maandverslagen van het consulentschap en diverse medewerkers en jaarverslagen over de jaren 1960 - 1966, 1961-1969; 83; 1 pak
  - Bodemproductie. Dierenteelt. Producten van de huisdieren, 1.823
    - Stukken betreffende het geven van voorlichting en advies over het vochtgehalte van melkpoeder, 1949-1964; 84; 1 pak
    - Stukken betreffende het opstellen van een nota over het aanbrengen van kwaliteitsmerken op melkpoeder in kleinverpakkingen voor de export en het reageren op enkele nota's van het Ministerie van Landbouw en Visserij, 1955-1959; 85; 1 omslag
    - Stukken betreffende het geven van voorlichting door middel van lezingen gehouden door rijkszuivelconsulent J.C.T. van den Berg, 1956-1961; 86; 1 pak
    - Stukken betreffende het geven van voorlichting door middel van een artikel over de melkpoederbereiding in het maandblad Conserva in het kader van een leergang over het verduurzamen van levensmiddelen, 1957-1970; 87; 1 omslag
    - Stukken betreffende het opstellen van een artikel getiteld Evaporated and condensed milk voor een monografie over melkhygiëne in opdracht van de World Health Organization (WHO), 1959-1960; 88; 1 pak
    - Stukken betreffende het geven van voorlichting door middel van lezingen gehouden en artikelen geschreven door rijkszuivelconsulent J.C.T. van den Berg, 1961-1967; 89; 1 omslag
    - Stukken betreffende het beantwoorden van vragen van en geven van advies aan diverse belanghebbenden in het buitenland, 1961-1970; 90; 1 omslag
    - Stukken betreffende het laten uitvoeren van en meewerken aan onderzoek en keuringen door diverse instellingen, 1962-1970; 91; 1 pak
    - Rapport opgesteld door consulent J.C.T. van den Berg in opdracht van de Food and Agriculture Organization (FAO) van de Verenigde Naties (VN) getiteld Interim report to the government of Pakistan on the Karachi milk supply scheme, 1965; 92; 1 deel
    - Nota getiteld Bepaling hitte-inwerking van ondermelkpoeder en stukken betreffende het geven van voorlichting over de directe luchtverhitting bij melkpoederbereiding, 1966; 93; 1 omslag
    - Stukken betreffende het voeren van overleg over de mogelijke bereiding van ghee in Nederland in het kader van het World Food Program, 1968-1970; 94; 1 omslag
    - Rapport over de problematiek van de Melkcentrale N.V. in Paramaribo opgesteld in het kader van het Nederlandse Technische Hulpprogramma voor Suriname en de Nederlandse Antillen, 1969; 95; 1 deel
  - Onderwijs, 1.851
    - Stukken betreffende het organiseren van en meewerken aan cursussen melkpoederbereiding, 1965-1967; 96; 1 omslag
- Rijkslandbouwleraar voor Zuid-Holland, 6
  - Notulen van vergaderingen, algemene rapporten en statistieken, 07.77
    - Kopieboeken, 1896-1900; 97-100; 4 banden
      - 1896 - 1897, 97
      - 1898, 98
      - 1899, 99
      - 1900, 100
- Rijkslandbouwconsulentschap in Rotterdam, 7
  - Organisatie, 07
    - Verklaringen van vernietiging van archiefstukken en stukken betreffende het archiefbeheer, 1949-1976; 101; 1 omslag
    - Stukken betreffende het opstellen van voorlichtingsprogramma's en publicatieplannen, 1951-1968; 102; 1 omslag
    - Stukken betreffende de organisatie en reorganisatie van de consulentschappen in Zuid-Holland, 1966; 103; 1 omslag
    - Notulen van vergaderingen, algemene rapporten en statistieken, 07.77
      - Vergaderstukken van de hoofdassistenten Akkerbouw, 1948-1957; 104; 1 pak
      - Notulen van assistentenvergaderingen, 1948-1966; 105; 1 pak
      - Mededelingen van het Rijkslandbouwconsulentschap voor Noordelijk Zuid-Holland, 1954-1969; 106-112; 7 pakken
        Nota bene: Het betreft interne mededelingen
        - 1954-1956, 106
        - 1957-1958, 107
        - 1959-1960, 108
        - 1961-1963, 109
        - 1964-1965, 110
        - 1966, 111
        - 1967-1969, 112
      - Vergaderstukken, nota's en rapporten van de Werkcommissie ad hoc Kostenverlaging (Commissie Scheepers), 1958-1959; 113; 1 omslag
      - Jaarverslagen van de Arbeidsvoorlichtingskern Krimpenerwaard over de jaren 1962 - 1966, [1963 - 1967]; 114; 1 omslag
      - Stukken betreffende het opstellen van bijdragen aan het veeteeltverslag over de jaren 1962 - 1968, 1963-1969; 115; 1 omslag
      - Maandverslagen van het Rijkslandbouwconsulentschap voor Noordelijk Zuid-Holland, 1964-1967; 116; 1 omslag
      - Landbouwverslag over het jaar 1965, 1966; 117; 1 deel
        Nota bene: Opgemaakt door het Rijkslandbouwconsulentschap Noordelijk Zuid-Holland
      - Notulen van stafvergaderingen, 1966-1967; 118; 1 omslag
      - Notulen van algemene dienstvergaderingen, 1966-1969; 119; 1 pak
      - Samenvattingen van halfmaandelijkse rapporten van technische medewerkers, 1966-1969; 120-121; 2 pakken
        - 1966-1968, 120
        - 1969, 121
      - Mededelingen van het Rijkslandbouwconsulentschap voor Noordoost Zuid-Holland, 1967-1968; 122; 1 omslag
      - Notulen van staf- en specialistenvergaderingen, 1967-1969; 123; 1 omslag
      - Vergaderstukken van medewerkers werkzaam in de regio Alblasserwaard-Vijfheerenlanden, 1967-1969; 124; 1 omslag
      - Vergaderstukken van de Bond voor de Rundveefokkerij in Zuid-Holland, 1969; 125; 1 omslag
      - Maandverslagen over 1969 en het jaarverslag over het jaar 1968, 1969-1970; 126; 1 omslag
  - Personeel, 08
    - Personeelsdossiers van rijkslandbouwconsulenten, 1965-1969; 127-128; 2 omslagen
      - Everts, P.H.J. 1969, 127
        Nota bene: Everts was consulent in de periode van 15 april 1969 tot 1 januari 1970. Voordat hij in dienst kwam als consulent in Gouda was Everts Rijkslandbouwconsulent in Alkmaar
      - Scheepers, C.P. 1965-1966, 128
  - Bodemproductie. Dierenteelt. Producten van de huisdieren, 1.823
    - Stukken betreffende het geven van voorlichting door middel van lezingen, mededelingen en instructies, 1946-1962; 129; 1 pak
    - Stukken betreffende het doen van bodemkundig onderzoek, 1950-1951; 130-131; 2 omslagen
      - Polder Bergambacht 1950, 130
      - Polder Akkersdijk 1951, 131
    - Stukken betreffende het geven van advies over en het begeleiden van landbouwers bij de bestrijding van mussen en tarwestengelgalmuggen, 1950-1965; 132; 1 omslag
    - Stukken betreffende het doen van onderzoek naar schade aan agrarische bedrijven als gevolg van luchtverontreiniging, 1952-1960; 133; 1 omslag
    - Stukken betreffende het voorbereiden en geven van voorlichting over diverse onderwerpen, 1953-1965; 134-135; 2 pakken
      - Landbouw 1953-1965, 134
      - Bedrijfseconomie 1959-1963, 135
    - Stukken betreffende het doen van bevruchtingsonderzoek bij rundvee, 1954-1962; 136; 1 pak
    - Verslagen van bedrijven waarop intensieve voorlichting werd gegeven in het kader van de rationalisatie van de bedrijfsvoering van melkveebedrijven in diverse regio's, 1955 - [1966]; 137-149; 3 delen, 5 pakken en 5 omslagen
      - Rationalisatiebedrijven 1955-1959, 137; pak
      - Gouda [1956 - 1959], 138
      - Krimpenerwaard [1956 - 1959], 139
      - Delfland [1956 - 1964], 140; pak
      - Noordelijk Klei- en Veengebied [1957 - 1959], 141
      - Rijnstreek-Oost [1957 - 1963], 142; pak
      - Rijnstreek-West [1957 - 1965], 143; pak
      - Krimpenerwaard / IJsselstreek [1959 - 1964], 144; pak
      - Noordelijk Klei- en Veengebied en een deel in Rijnstreek-Oost en Rijnstreek-West [1961 - 1964], 145
      - Delfland en Rijnstreek-West [1964 - 1965], 146; deel
      - Rijnstrook-Oost en Noordelijk Klei- en Veengebied [1965], 147; deel
      - Streekverbetering Zwammerdam [1965 - 1966], 148
      - Krimpenerwaard, IJsselstreek, Rijnstrook-Oost en Noordelijk Klei- en Veengebied [1966], 149; deel
    - Verslagen van bedrijfseconomisch onderzoek op akkerbouwbedrijven over de boekjaren 1953/1954 - 1966/1967, [1955 - 1968]; 150; 1 pak